臺灣臺中地方法院刑事判決
111年度易字第1160號
公  訴  人  臺灣臺中地方檢察署檢察官
被      告  陳冠勲



上列被告因竊盜案件，經檢察官提起公訴（111年度偵字第13745
號、第13746號），被告於準備程序中就被訴事實為有罪陳述，
經告知簡式審判程序之旨，並聽取當事人之意見後，由受命法官
獨任進行簡式審判程序，判決如下：
    主    文
陳冠勲犯如附表編號1至4所示之罪，各處如附表編號1至4所示之
刑及沒收。
    犯罪事實
一、陳冠勲基於意圖為自己不法所有之竊盜犯意，分別於如附表
    所示之時間、地點，以如附表所示之方式，竊取如附表編號
    1至4所示之人之財物。
二、案經黃俊榮、曾麗雲、黃斌訴由臺中市政府警察局清水分局
    報告臺灣臺中地方檢察署檢察官偵查起訴。
    理    由
壹、程序部分
    本案被告所犯係死刑、無期徒刑或最輕本刑為3年以上有期
    徒刑以外之罪，亦非高等法院管轄第一審之案件，其於本院
    準備程序中就被訴事實為有罪陳述，經告知簡式審判程序之
    旨，並聽取當事人之意見後，本院依刑事訴訟法第273條之1
    第1項規定裁定進行簡式審判程序。又簡式審判程序之證據
    調查，依刑事訴訟法第273條之2規定，不受同法第159條第1
    項、第161條之2、第161條之3、第163條之1及第164條至第1
    70條規定之限制，先予敘明。
貳、認定犯罪事實所憑之證據及理由
一、上揭犯罪事實，業據被告於警詢、偵查中及本院準備程序及
    審理時均坦承不諱，並有如附表卷證資料出處欄所示之證據
    在卷可佐，足認被告之自白與事實相符，應堪採信。
二、綜上所述，本案事證明確，被告之犯行均堪認定，應依法論
    科。
參、論罪科刑
一、按刑法第321條第1項第1款之侵入住宅或有人居住之建築物
    竊盜罪，須行為人所為已該當侵入他人住宅或建築物罪，始
    可進而論以該條款所定加重竊盜罪。又按營業場所，於營業
    時間內，任何不特定之人均得進入，自屬公眾得出入之場所
    ，自無所謂「侵入有人居住之建築物」可言；住宅兼營業場
    所在營業時間內，因其業務性質使然，自屬公眾得出入之場
    所，然在打烊後、尚未開始營業前或停止營業之該段期間，
    因已無營業之狀態，則屬個人或家人之私密空間，任何人未
    受允許自不得擅自進入，以確保居住之安全（最高法院83年
    度台上字第6170號、93年度台非字第34號、98年度台上字第
    5966號判決意旨可資參照）。是1樓為店面、2樓為住宅之住
    宅兼為營業場所情形，如在營業時間內，本即允許客人自由
    出入，而不屬於「住宅」之範疇，必於營業場所與住宅相結
    合，而行為人於非營業時間無故闖入時，始應論以本款之加
    重竊盜罪。經查，被告於如附表編號2、3所示之凌晨時分，
    至如附表編號2所示告訴人曾麗雲所經營之髮廊、如附表3所
    示被害人黃文亭所經營之權威隱形眼鏡店行竊，該等處所雖
    作為店面使用，惟係1樓店面、2樓以上為住處之住店合一式
    建築（店家住家合一式建築）（見偵字第13745號卷第109頁
    、第123頁），被告於非營業時間之凌晨時分進入該等處所
    行竊，仍屬侵入個人或家人之私密空間，而應論以刑法第32
    1條第1項第1款之侵入住宅竊盜罪。
二、又按刑法第321條第1項第2款所謂「毀」係指毀損，稱「越
    」則指踰越或超越，只要踰越或超越門窗、牆垣或安全設備
    之行為，使該門窗、牆垣或安全設備喪失防閑作用，即屬該
    當。而刑法第321條第1項第3款之攜帶兇器竊盜罪，係以行
    為人攜帶兇器竊盜為其加重條件，此所謂兇器，其種類並無
    限制，凡客觀上足對人之生命、身體、安全構成威脅，具有
    危險性之兇器均屬之（最高法院79年台上字第5253號判例要
    旨可供參照）。經查，被告於如附表編號3所示以撿拾之鐵
    條撬開被害人黃文亭所經營之權威眼鏡店鐵捲門後進入行竊
    ，此經被告於本院審理時供述明確（見本院卷第100頁），
    該鐵條既可破壞鐵捲門，使安全設備失去防閑作用，若持之
    劃以人體勢必將造成傷勢，客觀上自屬足對人之生命、身體
    、安全構成威脅，而為具危險性之兇器甚明。
三、核被告就附表編號1所為，係犯刑法第320條第1項之竊盜罪
    就附表編號2、4所為，均係犯刑法第321條第1項第1款之侵
    入住宅竊盜罪；就附表編號3所為，係犯刑法第321條第1項
    第1、2、3款之攜帶兇器毀越安全設備侵入住宅竊盜罪。公
    訴意旨認被告就附表編號2所犯應論以刑法第320條第1項之
    竊盜罪、就附表編號3所犯應論以刑法第321條第1項第3款之
    攜帶兇器竊盜罪，均有未洽，惟如附表編號2部分屬基本社
    會事實同一，業經本院於審理時告知刑法第321條第1項第1
    款、第2款及第3款之罪名（見本院卷第95頁），無礙被告攻
    擊防禦權之行使，爰依法變更起訴法條；至於如附表編號3
    部分僅屬加重條件之變更，毋庸變更起訴法條。被告所犯如
    附表編號1至4所示4罪，犯意各別、行為互殊，應予分論併
    罰。
四、被告前因竊盜等案件，經本院以104年度聲字第1113號裁定
    定應執行刑有期徒刑6年2月確定（下稱甲案）；再因竊盜案
    件，經本院以104年度審易字第374號判決判處有期徒刑8月
    、7月，並定應執行刑有期徒刑1年1月確定（下稱乙案）；
    上開甲、乙案經接續執行後，於民國109年1月3日縮短刑期
    假釋出監，110年6月19日假釋期滿未經撤銷視為執行完畢等
    情，有被告之臺灣高等法院被告前案紀錄表1份在卷可按，
    其於受徒刑之執行完畢後，5年內故意再犯本案罪質相同、
    同為竊盜案件之有期徒刑以上之4罪，均為累犯，足認被告
    就刑罰之反應力薄弱，且認依累犯規定加重最低本刑，不致
    使被告所受刑罰超過所應負擔之罪責，無違罪刑相當原則及
    比例原則，爰依司法院大法官會議釋字第775號解釋意旨及
    刑法第47條第1項前段規定，加重其刑。
五、爰以行為人之責任為基礎，審酌被告不思以合法方式獲取所
    需，竟竊取他人財物，更有攜帶兇器、毀越安全設備及侵入
    住宅竊取財物之情形，除侵害他人之財產權外，也對居住安
    寧及被害人之生命、身體造成威脅，所為實不足取；衡以被
    告於犯罪後均坦承犯行，但尚未與告訴人黃俊榮等4人達成
    和解以賠償損害（見本院卷第100頁），參以被告本案竊取
    財物之價值、告訴人黃俊榮等4人分別所受之損失，被告自
    陳之教育程度、職業及家庭經濟生活狀況（見本院卷第100
    頁），被告及公訴人就本案之量刑意見（見本院卷第101頁
    ）等一切情狀，分別量處如主文所示之刑，並就得易科罰金
    部分諭知易科罰金之折算標準，以示懲儆。
六、又數罪併罰之案件，如能俟被告所犯數罪全部確定後，於執
    行時，始由該案犯罪事實最後判決之法院所對應之檢察署檢
    察官，聲請該法院裁定之，無庸於每一案判決時定其應執行
    刑，則依此所為之定刑，不但能保障被告（受刑人）之聽審
    權，符合正當法律程序，更可提升刑罰之可預測性，減少不
    必要之重複裁判，避免違反一事不再理原則情事之發生（最
    高法院刑事大法庭110年度台抗大字第489號裁定意旨可資參
    照）。觀諸被告除本案所犯竊盜等之數罪外，尚有涉犯竊盜
    、毀損犯行經臺灣臺中地方檢察署檢察官以111年度偵字第3
    0893號案件偵查中，有被告之臺灣高等法院被告前案紀錄表
    1份在卷足參，揆諸上揭意旨，本院爰僅為各罪宣告刑之諭
    知，而暫不定其應執行之刑，應予說明。
肆、沒收部分
　　按犯罪所得，屬於犯罪行為人者，沒收之；前二項之沒收，
    於全部或一部不能沒收或不宜執行沒收時，追徵其價額，刑
    法第38條之1第1項前段、第3項定有明文。經查，被告於本
    院審理時供稱：所竊取告訴人黃俊榮之現金新臺幣（下同）
    2萬元、告訴人曾麗雲之20萬元、被害人黃文亭之1000元、
    告訴人黃斌之3000元均已花用完畢。至於所竊得現金以外物
    品，我都丟掉了，我沒有和告訴人黃俊榮等4人達成和解等
    語（見本院卷第73-74頁、第100頁），是就被告竊取之告訴
    人黃俊榮等4人所有之未扣案現金部分，及告訴人黃斌遭竊
    取之Switch遊戲機1臺，均依上開規定，分別於被告所犯如
    附表編號1至4所示之主文項下宣告沒收，並均為於全部或一
    部不能沒收或不宜執行沒收時，追徵其價額之諭知。至如附
    表編號3所示被告竊取被害人黃文亭之郵局金融卡1張、存摺
    1本，因郵局金融卡及存摺均具屬人性，可隨時停用、掛失
    補辦，就沒收制度所欲達成之社會防衛目的並無助益，不具
    刑法上之重要性，就該2物品爰不予宣告沒收。
據上論斷，應依刑事訴訟法第273條之1第1項、第299條第1項前
段、第300條，刑法第321條第1項第1款、第2款、第3款、第320
條第1項、第41條第1項前段、第47條第1項前段、第38條之1第1
項前段、第3項，刑法施行法第1條之1第1項，判決如主文。
本案經檢察官詹益昌提起公訴，檢察官温雅惠到庭執行職務。
中　　華　　民　　國　　111 　  年　 9  　月　　22　　日
                  刑事第十四庭  法  官  王怡蓁
以上正本證明與原本無異。
如不服本判決應於收受判決後20日內向本院提出上訴書狀，並應
敘述具體理由；其未敘述上訴理由者，應於上訴期間屆滿後20日
內向本院補提理由書（均須按他造當事人之人數附繕本）「切勿
逕送上級法院」。
告訴人或被害人如不服判決，應備理由具狀向檢察官請求上訴，
上訴期間之計算，以檢察官收受判決正本之日起算。
                                書記官  黃雅青
中　　華　　民　　國　　111 　年　　9 　　月　　22　　日
附錄論罪科刑法條：
中華民國刑法第321條
犯前條第1項、第2項之罪而有下列情形之一者，處6月以上5年以
下有期徒刑，得併科50萬元以下罰金：
一、侵入住宅或有人居住之建築物、船艦或隱匿其內而犯之。
二、毀越門窗、牆垣或其他安全設備而犯之。
三、攜帶兇器而犯之。
四、結夥三人以上而犯之。
五、乘火災、水災或其他災害之際而犯之。
六、在車站、港埠、航空站或其他供水、陸、空公眾運輸之舟、
    車、航空機內而犯之。
前項之未遂犯罰之。
中華民國刑法第320條
意圖為自己或第三人不法之所有，而竊取他人之動產者，為竊盜
罪，處5年以下有期徒刑、拘役或50萬元以下罰金。
意圖為自己或第三人不法之利益，而竊佔他人之不動產者，依前
項之規定處斷。
前二項之未遂犯罰之。
附表：
編號 犯罪時間、地點及方式 卷證資料出處 主     文 1 陳冠勲於民國110年12月9日4時57分許，至臺中市○○區○○路000○0號（起訴書誤載為417號）欣海濱牛肉麵店，徒手開啟未上鎖之鐵門後進入店內，竊取黃俊榮所有放置於店內抽屜之現金新臺幣（下同）2萬元，得手後離去。 （見偵字第13746號卷） 1.告訴人黃俊榮於警詢中之指述（第77-79頁）。 2.被告於警詢、偵查中及本院準備程序、審理時所為之供述（第56-58頁；偵字第13745號卷第173-174頁；本院卷第65頁、第73-74頁、第100頁） 3.警員之職務報告（第51頁） 4.現場監視器畫面截圖照片（第89-97頁） 5.告訴人黃俊榮之報案資料（臺中市政府警察局清水分局三田派出所受（處）理案件證明單、受理各類案件紀錄表）（第99頁、第101頁） 陳冠勲犯竊盜罪，累犯，處有期徒刑肆月，如易科罰金，以新臺幣壹仟元折算壹日。未扣案之犯罪所得新臺幣貳萬元沒收，於全部或一部不能沒收或不宜執行沒收時，追徵其價額。 2 陳冠勲於110年12月14日2時許，至臺中市○○區○○街00號1樓曾麗雲所經營之髮廊（住店合一式建築，2樓以上為住宅），徒手開啟鐵門後進入屋內，竊取曾麗雲所有之現金20萬元，得手後離去。 （見偵字第13745號卷） 1.告訴人曾麗雲於警詢中之指述（第71-72頁） 2.被告於警詢、偵查中及本院準備程序、審理時所為之供述（第59-60頁、第174頁；本院卷第65頁、第73-74頁、第100頁） 3.警員之職務報告（第55-56頁） 4.現場照片（第89-91頁） 5.臺中市政府警察局清水分局刑案現場勘查報告（告訴人曾麗雲美髮廳遭竊案）（107-120頁） 陳冠勲犯侵入住宅竊盜罪，累犯，處有期徒刑拾月。未扣案之犯罪所得新臺幣貳拾萬元均沒收，於全部或一部不能沒收或不宜執行沒收時，追徵其價額。 3 陳冠勲於110年12月21日1時許，至臺中市○○區○○路00號黃文亭所經營之權威隱形眼鏡店（店住同棟），持客觀上足供兇器使用之鐵條撬開而破壞眼鏡行之鐵捲門後侵入店內，徒手竊取黃文亭所有之現金1000元、郵局金融卡1張及存摺1本，得手後離去。 （見偵字第13745號卷） 1.被害人黃文亭於警詢中之指述（第73-74頁） 2.被告於警詢、偵查中及本院準備程序、審理時所為之供述（第60-61頁、第174頁；本院卷第65頁、第73-74頁、第100頁） 3.警員之職務報告（第55-56頁） 4.現場照片（第93-97頁） 5.臺中市政府警察局清水分局刑案現場勘查報告（被害人黃文亭權威眼鏡行內財物遭竊案）（第121-135頁） 陳冠勲犯攜帶兇器毀越安全設備侵入住宅竊盜罪，累犯，處有期徒刑玖月。未扣案之犯罪所得新臺幣壹仟元沒收，於全部或一部不能沒收或不宜執行沒收時，追徵其價額。 4 陳冠勲於110年12月21日3時52分許，至臺中市○○區○○○路000號1樓黃斌之住處，徒手開啟鐵門後進入屋內，竊取黃斌所有之現金3000元、Switch遊戲機臺1臺，得手後離去。 （見偵字第13746號卷） 1.告訴人黃斌於警詢中之指述（第104-105頁） 2.被告於警詢、偵查中及本院準備程序、審理時所為之供述（第56-58頁；偵字第13745號卷第174頁；本院卷第65頁、第73-74頁、第100頁） 3.警員之職務報告（第53頁） 4.現場監視器翻拍照片及案發現場照片（第111-114頁） 5.告訴人黃斌之報案資料（臺中市政府警察局清水分局三田派出所受（處）理案件證明單、受理各類案件紀錄表）（第115頁、第117頁） 陳冠勲犯侵入住宅竊盜罪，累犯，處有期徒刑捌月。未扣案之犯罪所得Switch遊戲機壹臺及新臺幣參仟元均沒收，於全部或一部不能沒收或不宜執行沒收時，追徵其價額。